【裁判字號】    97,易,364
【裁判日期】    970430
【裁判案由】    竊盜
【裁判全文】
臺灣士林地方法院刑事判決               97年度易字第364號
公  訴  人  臺灣士林地方法院檢察署檢察官
被      告  甲○○
上列被告因竊盜案件，經檢察官提起公訴（97年度偵緝字第111
號），本院判決如下：
    主  文
甲○○犯攜帶兇器竊盜罪，處有期徒刑陸月，如易科罰金以新台
幣壹仟元折算壹日，減為有期徒刑參月，如易科罰金以新台幣壹
仟元折算壹日；又犯攜帶兇器竊盜罪，處有期徒刑陸月，如易科
罰金以新台幣壹仟元折算壹日，減為有期徒刑參月，如易科罰金
以新台幣壹仟元折算壹日；又犯攜帶兇器竊盜罪，處有期徒刑陸
月，如易科罰金以新台幣壹仟元折算壹日，減為有期徒刑參月，
如易科罰金以新台幣壹仟元折算壹日。應執行有期徒刑陸月，如
易科罰金以新台幣壹仟元折算壹日。
    事  實
一、甲○○意圖為自己不法之所有，攜帶客觀上足供兇器使用之
    白鐵電鍍金屬材質之T 型扳手1 支，先後為下列竊盜行為：
  (一)於民國95年7 月22日晚間8 、9 時至同年7 月23日晚間8 時
    許間某時，在臺北市○○區○○路6 段焚化爐附近，竊取丙
    ○○所有之W6-9665 號自用小客車車牌2 面。
  (二)於95年8 月13日某時，在臺北市士林區美崙公園，竊取丁○
    ○所有之8407-EA 號自用小客車車牌2 面。
  (三)於95年10月20日晚間8 時許至同年月23日上午間某時，在臺
    北市○○區○○路546 號附近，竊取乙○○所有之8U-2467
    號自小客車車牌2 面。
  嗣因甲○○之友人葉振森將前述竊得之自小客車車牌，懸掛於
  其女友賴春蘭所有之車號5D-8213 號自小客車後，向大興輪胎
  行等店家佯稱要換輪胎等而詐欺取財，經店家報警而循線查獲
  。
二、案經臺灣士林地方法院檢察署檢察官自動檢舉偵查起訴。
    理  由
壹、程序方面：
    本件被告宋永賢所犯係刑法第321 條之加重竊盜罪，是依刑
    事訴訟法第284 條之1 規定，應毋庸行合議審判，而被告對
    於本判決所引用之下列各項證據方法之證據能力，於本院審
    理時均表示無意見，且於法院調查證據時，知有刑事訴訟法
    第159 條第1 項不得為證據之情形，亦未於言詞辯論終結前
    聲明異議，茲審酌該等言詞陳述及書面陳述作成時之情況，
    並無不宜作為證據之情事，依刑事訴訟法第159 條之5 之規
    定，自得作為證據，合先敘明。
貳、實體方面：
一、上揭犯罪事實，業經被告於本院審理時坦承不諱（詳本院卷
    第14頁），核與被害人丙○○、乙○○所述相符 (見96年度
    偵字第7229號卷第125 、第115 頁)， 並有車籍資料作業詳
    細畫面、車號查詢汽車車籍資料在卷可參（見前述偵卷第98
    、100 、111-113 頁），足認被告自白與事實相符。至於被
    告指稱係葉振森與其共同攜帶兇器竊盜一節，已為葉振森所
    否認（見前述偵卷第9 頁），且葉振森因故買贓物、詐欺取
    財罪，另經檢察官提起公訴，並經本院96年度易字第1871號
    判決有罪在案；本件復無其他證據足以認定葉振森與本件被
    告共同行竊，是本院並未認定葉振森有共犯關係，附此說明
    。本件事證明確，被告竊盜犯行堪以認定，應依法論科。
二、按刑法第321 條第1 項第3 款之攜帶兇器竊盜罪，係以行為
    人攜帶兇器竊盜為其加重條件，此所謂兇器，其種類並無限
    制，凡客觀上足對人之生命、身體、安全構成威脅，具有危
    險性之兇器均屬之，且祇須行竊時攜帶此種具有危險性之兇
    器為已足，並不以攜帶之初有行兇之意圖為必要（最高法院
    79年臺上字第5253號判例可資參照），查被告於行竊時所攜
    帶之T 型板手屬白鐵電鍍金屬材質，業據被告自承在卷，其
    質地屬堅硬，於客觀上自足以對人之生命、身體、安全構成
    威脅，而為兇器之一種，核被告所為，係犯刑法第321 條第
    1 項第3 款之攜帶兇器竊盜罪。被告先後3 次竊盜犯行，應
    分論併罰。爰審酌被告正值壯年，不思正途謀生，不知尊重
    他人財產法益而竊盜他人財物，惟犯後坦認犯行，態度良好
    及其生活狀況、智識程度、犯罪所生之損害尚非至鉅等一切
    情狀，分量處如主文所示之刑，並諭知易科罰金之折算標準
    。
三、又被告所犯竊盜罪，其犯罪時間均在96年4 月24日以前，且
    宣告刑未逾有期徒刑1 年6 月，被告係於96年罪犯減刑條例
    施行後之97年1 月11日始經通緝，尚不適用中華民國96年罪
    犯減刑條例第5 條不得減刑之規定，爰依同條例第2 條第1
    項第3 款規定，減其刑期2 分之1 ，並依同條例第9 條規定
    ，分別諭知易科罰金折算之標準。另定其應執行刑及就應執
    行刑諭知易科罰金之折算標準。
四、至犯罪工具T 型板手並未扣案，且被告否認為其所有之物，
    爰不諭知沒收。
據上論斷，依刑事訴訟法第299 條第1 項前段，刑法第321 條第
1 項第3 款、第41條第1 項前段、第51條第5 款，中華民國96年
罪犯減刑條例第2 條第1 項第3 款、第7 條、第9 條，判決如主
文。
本案經檢察官吳維雅到庭執行職務。
中    華    民    國    97    年    4     月    30    日
                  刑事第四庭法  官    洪慕芳
以上正本證明與原本無異。
如不服本判決，應於判決送達後10日內，向本院提出上訴狀。
                            書記官    林靜枝
中    華    民    國    97    年    4     月    30    日
附錄本案論罪科刑之依據:
中華民國刑法第321 條第1 項第3 款（加重竊盜罪）：
  犯竊盜罪而有左列情形之一者，處6 月以上、5 年以下有期徒
  刑：
  三  攜帶兇器而犯之者。


司法院資訊處製作；財團法人民間司法改革基金會備份。
